臺灣高等法院臺中分院刑事裁定　
111年度聲字第1718號
聲  請  人  臺灣高等檢察署臺中檢察分署檢察官     
受  刑  人  張宥任




上列聲請人因受刑人數罪併罰有二裁判以上，聲請定其應執行之
刑（聲請案號：111年度執聲字第733號），本院裁定如下：
    主  文
甲○○犯如附表所示各罪所處之刑，應執行有期徒刑貳年。
    理  由
一、聲請意旨略以：上列受刑人因加重詐欺等數罪，先後經判決
    確定如附表。數罪中雖有刑法第50條第1項但書所列情形，
    惟受刑人已請求檢察官聲請定應執行刑，有臺灣臺中地方檢
    察署請求定應執行刑調查表足稽，應依刑法第50條第2項、
    第53條、第51條第5款規定，定其應執行之刑。爰依刑事訴
    訟法第477條第1項聲請裁定等語。
二、經查，受刑人甲○○因犯如附表所示加重詐欺等案件，經臺灣
    臺中地方法院、本院及最高法院先後判處如附表所示之刑，
    均經確定在案，此有如附表所示之判決書及臺灣高等法院被
    告前案紀錄表各1份附卷可憑，而其中受刑人如附表編號1、
    2所示之各罪，均為不得易科罰金及不得易服社會勞動之罪
    ，而如附表編號3所示之罪，則為不得易科罰金但得易服社
    會勞動之罪，依刑法第50條第1項但書之規定固不得併合處
    罰，然查受刑人於民國111年6月28日已向檢察官聲請定應執
    行刑，有臺灣臺中地方檢察署「刑法第50條第1項但書案件
    是否請求檢察官聲請定應執行刑調查表」1份附卷可稽（見
    本院卷第9頁），是依刑法第50條第2項之規定，聲請人就附
    表所示各罪聲請定其應執行之刑，核屬正當。又刑事訴訟法
    第370條第2項、第3項，已針對第二審上訴案件之定應執行
    之刑，明定有不利益變更禁止原則之適用，而刑事訴訟法第
    370條關於不利益變更禁止原則之法文，固揭示另行裁量所
    定之應執行刑，不得較重於前定之應執行刑加計後裁判宣告
    之刑之總和，然適用於具體個案時，為求定應執行刑之精確
    化，尚不排斥審酌併罰數罪之各該宣告刑曾與其他罪刑合併
    定應執行刑間之比例數值關係，俾求罰責相當，以免比例失
    衡（最高法院109年度台抗字第926號、108年度台抗字第173
    7號裁定意旨參照)。而衡諸受刑人所犯詐欺等罪，前曾經本
    院110年度金上訴字第1346號刑事判決，就其中得易服社會
    勞動之三人以上共同犯詐欺取財未遂罪之部分，認定其前後
    共有21次犯行（21罪）而合併定應執行有期徒刑1年，嗣經
    最高法院以111年度台上字第731號判決認定檢察官就其中二
    次犯行係重複起訴，因而撤銷第二審判決附表二編號17之部
    分並諭知不受理判決。是本院參以上開前判決之定刑比例，
    以保障被告之利益，俾求罰責相當，避免比例失衡，並符合
    上開最高法院定應執行刑精確化之意旨與恤刑目的；再審酌
    受刑人所犯如附表所示各罪，其犯罪動機、態樣、手段，均
    係從109年6月14日起至109年7月8日為警查獲為止，加入以
    胡智強（綽號強哥）等為首所屬三人以上，以實施詐術為手
    段，具持續性、牟利性、結構性之詐欺集團的期間內，擔任
    一線話務手進行共同詐欺取財犯行，並考量各該罪合併後之
    不法內涵、罪責原則及合併刑罰所生之效果，暨被告所犯如
    附表編號1至2所示各罪，業經本院以110年度金上訴字第134
    6號刑事判決定應執行有期徒刑1年4月確定等情狀，並考量
    受刑人表示之意見（見本院卷第98頁），定其應執行之刑如
    主文所示。
三、爰依刑事訴訟法第477條第1項，刑法第50條第2項、第53條
    、第51條第5款，裁定如主文。
中　　華　　民　　國　　111 　年　　8 　　月　　23　　日
            刑事第三庭    審判長法　官  楊  真  明
　　　　　　　　　　　　        法　官  李  明  鴻
　　　　　　　　　　　　　      法　官  楊  欣  怡
以上正本證明與原本無異。
如不服本裁定，應於收受送達後5日內向本院提出抗告書狀（須
附繕本）。因疫情而遲誤不變期間，得向法院聲請回復原狀。

                                書記官  孫  銘  宏
　　　　　　　　　　　　　　　　
中　　華　　民　　國　　111 　年　　8 　　月　　23　　日
受刑人甲○○定應執行刑案件一覽表     編號  1 2 3 罪名  三人以上共同犯詐欺取財罪 三人以上共同犯詐欺取財罪 三人以上共同犯詐欺取財未遂罪 宣告刑  有期徒刑1年1月 有期徒刑1年 （共三罪) 有期徒刑6月 (共二十罪) 犯罪日期  109年07月07日至109年07月08日 109年07月08日 109年07月08日 109年07月08日 109年07月07日至109年07月08日 偵查(自訴)機關 年度案號  臺中地檢署109年度少連偵字第284、324、414、415號    最後 事實審 法　院 臺灣高等法院 臺中分院 臺灣高等法院 臺中分院 臺灣高等法院 臺中分院  案　號 110年度金上訴字第1346號 110年度金上訴字第1346號 110年度金上訴字第1346號  判決日期 110年10月19日 110年10月19日 110年10月19日  確定 判決 法院 最高法院 最高法院 最高法院  案號 111年度台上字第731號 111年度台上字第731號 111年度台上字第731號  判　決 確定日期 111年03月03日 111年03月03日 111年03月03日 是否為得易科 罰金之案件  得易科罰金 得易服社勞 得易科罰金 得易服社勞 不得易科罰金 得易服社勞   備註  1.臺中地檢署111年度執字第3748號。 2.附表編號1、2所示各罪，業經本院以110年度金上訴字第1346號刑事判決，定應執行有期徒刑1年4月確定。  臺中地檢署111年度執字第3749號